【裁判字號】    92,毒抗,324
【裁判日期】    920717
【裁判案由】    毒品危害防制條例
【裁判全文】
臺灣高等法院刑事裁定                            九十二年度毒抗字第三二四號
    抗  告  人
    即  被  告  甲○○
右抗告人因違反毒品危害防制條例案件，不服臺灣板橋地方法院九十二年度毒聲字第
八○八號，中華民國九十二年三月十八日裁定，提起抗告，本院裁定如左：
    主  文
抗告駁回。
    理  由
一、本件檢察官聲請意旨略以：被告甲○○基於施用第二級毒品安非他命之犯意，於
    民國九十一年十二月十日一時三十分許採尿時起回溯前九十六小時內之某一時點
    ，在臺灣地區某不詳地點施用第二級毒品安非他命，為警於九十一年十二月十日
    零時十分許，在桃園縣中壢市○○路與興國路口查獲，並扣得第二級毒品安非他
    命一包（毛重零點七公克）。訊據被告雖矢口否認上揭犯行，惟被告經警查獲後
    所採集之尿液送驗結果，確呈安非他命陽性反應，有桃園縣衛生局不法藥物尿液
    檢定書一紙附卷可稽，並有上開扣案之第二級毒品安非他命可證，是被告所辯顯
    不足採，其施用毒品之犯行堪予認定。爰依毒品危害防制條例第二十條第一項及
    觀察勒戒處分執行條例第三條第一項、第二項規定，聲請裁定將被告送勒戒處所
    觀察、勒戒等語。
二、原裁定以：被告甲○○，於九十一年十二月十日一時三十分採尿，經桃園縣衛生
    局以ＥＭＩＴ檢驗法初步篩檢，復以ＴＯＸＩ─ＬＡＢ檢驗法複驗後，於九十一
    年十二月三十一日出具不法藥物尿液檢定書一紙附卷可稽。按甲基安非他命經口
    服投與後約百分之七十於二十四小時內自尿中排出，約百分之九十於九十六小時
    內自尿中排出，由於甲基安非他命成分之檢出與其投與方式、投與量、個人體質
    、採尿時間與檢測儀器之精密度等諸多因素有關，因此僅憑尿液中呈安非他命陽
    性反應，並無法確實推算吸食時間距採集時間之長短，惟依上述資料判斷，最長
    可能不會超過四日，業經行政院衛生署藥物食品檢驗局八十一年二月八日（八一
    ）藥檢一字第００一一五六號函示明確。被告經桃園縣警察局中壢分局查獲後所
    採尿液經送驗結果，既有安非他命之陽性反應，顯見其於上開被採尿時間前之九
    十六小時內之某時點確有施用安非他命之事實，被告施用第二級毒品安非他命之
    犯行洵堪認定，爰依法裁定將被告送勒戒處所觀察、勒戒，經核並無違誤。
三、抗告意旨以：被告於本件案發當時，係與其他三人同時為警查獲，扣案之安非他
    命係警員於車旁之路邊所拾得，並非被告所有；被告於派出所時雖有採尿，但並
    未密封，直至隔日移送分局後，被告已發現瓶中尿液顏色及數量非被告所有，當
    場提出異議，未料員警竟迫使被告在封條上簽名，故桃園縣衛生局不法藥物尿液
    檢定書檢驗結果非屬被告尿液之檢測結果，不足以作為送觀察勒戒之依據，爰依
    法提起抗告，請求撤銷原裁定。
四、惟查：（一）按不能依應受送達人之住居所、事務所或營業所為送達，或無法交
    付與有辨別事理能力之同居人及受僱人時，得將文書寄存於送達地之自治或警察
    機關，並作送達通知書，黏貼於應受送達人住居所、事務所或營業所門首，以為
    規定者外，準用民事訴訟法之規定，刑事訴訟法第六十二條亦有明定。本件被告
    查詢表一紙在卷可稽。而被告於警詢、偵查及原審陳報之居所地為桃園縣桃園市
    ○○路三號十六樓之一，有各該筆錄在卷為憑。茲經原審法院將原裁定依被告戶
    陵派出所及台東縣關山派出所，有送達證書二紙在卷可考。則原裁定應已於九十
    二年四月四日、九十二年四月九日發生送達效力，被告應於寄存送達發生效力之
    日起五日內提起抗告。又原審先後對被告
    方式計算（即被告住所地台東縣）抗告期間應於九十二年四月九日之翌日起算，
    經加計在途期間五日（桃園地方法院在途期間為一日、台東地方法院在途期間為
    四日），被告至遲應於九十二年四月二十一日（按期間之末日同年月十九日為星
    期六，應順延至星期一即同年月二十一日）向原審提起抗告。惟被告係遲至九十
    二年五月五日始至原審領取裁定正本，同時陳報居所地為桃園縣桃園市○○路○
    段一號十二樓之四，並於同日提起抗告，有送達證書及抗告狀在卷可證。被告抗
    告，顯已逾法定期間，自有違背法律上之程式。（二）被告於警詢中坦承警局（
    興國派出所）採集之尿液為其所有，並親自加封捺印，及至檢察官訊問時，亦未
    爭執尿液採集有何不當，迨經原審裁定被告應送觀察勒戒後，被告始空言指稱警
    局採集之尿液非其所有，顯係卸責之詞，不足採信。足見本件被告抗告，已逾法
    定抗告期間，違背法律上程式，復無理由，應予駁回。
據上論斷，應依刑事訴訟法第四百十一條前段、第四百十二條，裁定如主文。
中    華    民    國      九十二      年      七      月      十七      日
                            臺灣高等法院刑事第十四庭
                                審判長法  官  陳  祐  輔
                                      法  官  洪  昌  宏
                                      法  官  陳  國  文
右正本證明與原本無異。
不得再抗告。
                                      書記官  蔡  棟  樑
中    華    民    國      九十二      年      七      月      十七      日


司法院資訊處製作；財團法人民間司法改革基金會備份。
